【裁判字號】    97,上易,873
【裁判日期】    970715
【裁判案由】    詐欺
【裁判全文】
臺灣高等法院刑事判決                 97年度上易字第873號
上  訴  人  臺灣板橋地方法院檢察署檢察官
被      告  甲○○
            戊○○
            乙○○
上  一  人
選任辯護人  江燕偉律師
上列上訴人因被告詐欺案件，不服臺灣板橋地方法院96年度易字
第2813號，中華民國96年12月28日第一審判決（起訴案號：臺灣
板橋地方法院檢察署96年度偵字第18032號、第20115號；併辦案
號：同檢察署96年度偵字第23972號、第29661號），提起上訴，
本院判決如下：
    主  文
上訴駁回。
    事  實
一、乙○○與中國大陸地區之真實姓名不詳綽號「劉董」之成年
    男子合組詐騙集團，並共同意圖為自己不法之所有，與該集
    團之成員甲○○、戊○○，基於詐欺之犯意聯絡，由「劉董
    」安排乙○○向快遞公司收受其所收購之銀行或郵局帳戶存
    摺，並自民國95年4月初起，僱用真實姓名不詳之成年女子
    數名，透過電話向如附表六所示之被害民眾丁○○等10人，
    以附表六所示方法佯稱「北海道溫泉渡假村」抽獎得彩要求
    匯款等詐騙手法，使丁○○等人陷於錯誤，將款項匯入如附
    表六所示之「林碩彥」等人之人頭帳戶內（林碩彥等人涉嫌
    幫助詐欺犯行部分，由檢警另行偵辦中）。嗣完成上開詐騙
    行為後，「劉董」則會確認被害民眾有無匯款事宜，於知悉
    被害民眾確實匯金錢後，即以每提領新台幣（下同）10萬元
    可分得6千元之代價，委由乙○○提款。而乙○○復以每次
    提領10萬元則給付1千元之代價，轉而僱用其胞兄江為政及
    戊○○提領款項。其等提領款項之地點，均在新竹市之不特
    定銀行外設之自動櫃員機（提領金額在10萬元以下者）或附
    表六所示銀行設於新竹市之各該分行（提領金額在10萬元以
    上者）。乙○○等人即以此手法將被害民眾遭詐騙存入人頭
    帳戶內之款項提領朋分，總計詐騙得手達956萬5千78元。嗣
    經臺灣板橋地方法院檢察署檢察官指揮臺北縣政府警察局人
    員，於96年8月1日15時許，分別在新竹市○區○○路760巷
    49弄18號、新竹市○區○○路526號之統一超商前，實施搜
    索且拘獲乙○○、甲○○、戊○○，並扣得提款記事簿、人
    頭帳戶存摺4本、人頭帳戶存摺（含印鑑）2本、匯款單4張
    、人頭金融卡14張、快遞送貨單2張、銀行存褶10本、行動
    電話12支、行動電話SIM卡6張、領款時乙○○所著上衣1件
    、提領明細及已銷燬之存摺碎紙資料1包、碎紙機1台、提領
    現金3萬元、郭羿宏所有彰化銀行帳號00000000000000號、
    合作金庫銀行帳號0000000000000號存摺各1本、郭羿宏印章
    2顆、郭羿宏身分證影本2張、童美麗所有合作金庫銀行帳號
    0000000000000號存摺、童美麗身分證影本2張、王建順所有
    第一銀行帳號00000000000號存摺1本、王建順印章1顆、王
    建順身分證影本2張、贓款14萬7千元、手機1支等物，因而
    查悉上情。
二、案經臺北縣政府警察局報請臺灣板橋地方法院檢察署檢察官
    偵查起訴，經原審法院合議庭裁定以簡式審判程序審理。
     理  由
一、關於證據能力之說明：
    按被告以外之人於審判外之言詞或書面陳述，除法律有規定
    者外，不得作為證據；又被告以外之人於審判外之陳述，雖
    不符合同法第159條之1至第159條之4之規定，但經當事人於
    審判程序同意作為證據，法院審酌該言詞陳述或書面陳述作
    成時之情況，認為適當者，亦得為證據。當事人、代理人或
    辯護人於法院調查證據時，知有第159條第1項不得為證據之
    情形，而未於言詞辯論終結前聲明異議者，視為有前項之同
    意，刑事訴訟法第159條第1項及第159條之5分別定有明文。
    查本判決下列所引用之各該被告以外之人於審判外之陳述，
    皆屬傳聞證據，惟被告甲○○、戊○○、乙○○等3人雖均
    知上開證據資料為傳聞證據，然於原審及本院審理時均表示
    無意見而不予爭執，且迄至言詞辯論終結前亦未再聲明異議
    ，本院審酌上開證據資料製作時之情況，尚無違法不當及證
    明力明顯過低之瑕疵，亦認為以之作為證據應屬適當，故揆
    諸前開規定，爰逕依刑事訴訟法第159條之5規定，認前揭證
    據資料均例外有證據能力。
二、認定犯罪事實所憑證據及理由：
（一）訊據被告甲○○、戊○○、乙○○等3人，迭次於警詢、
      偵查中及原審、本院審理時均坦承上揭犯罪事實，且查：
    1.被告甲○○、戊○○、乙○○等3人坦承之詞，核與被害
      人丁○○、李依珊、卓淑女、陳順傑、莊菊珍、鄭莉璇、
      陳雅怡、丙○○、劉晏如等人於警詢時、李麗如於警詢及
      原審時之指述；證人朱福順於警詢時之證述情節相符（見
      96年偵字第18032號卷第54至55、84至85、92至93、95至9
      6、102至103、112至113、118至119、125至126、127至12
      8、132、139至140、142至144頁、原審卷第219至220頁）
    2.此外復有：被害人丁○○匯款至中國信託商業銀行桃園
      分行帳號000000000000號、彰化銀行吉林分行帳號000000
      00000000號、聯邦商業銀行員林分行帳號000000000000號
      、臺北富邦銀行正義分行帳號000000000000號、陽信銀行
      向上簡易型分行帳號000000000000號、復華銀行三重分行
      帳號0000000000000號、合作金庫忠明南路分行帳號00000
      00000000號、國泰世華銀行太平分行帳號000000000000號
      、合作金庫太平分行帳號0000000000000號之國內匯款申
      請書共10紙（見96年偵字第18032號卷第145至150頁）；
      被害人李麗如匯款至臺中商業銀行軍功分行帳號000000
      000000號、合作金庫銀行建國分行帳號0000000000000號
      、華南商業銀行南勢角分行帳號000000000000號、土地銀
      行湖口分行帳號000000000000號、合作金庫銀行光華分行
      帳號0000000000000號、華南商業銀行西門分行帳號00000
      0000000號、彰化商業銀行淡水分行帳號00000000000000
      號、土地銀行中和分行帳號000000000000號、中國信託商
      業銀行桃園分行帳號000000000000號、渣打新竹國際商業
      銀行竹南分行帳號000000000000號、苗栗縣三義鄉農會帳
      號00000000000000號、大眾銀行右昌分行帳號0000000000
      00號之國內匯款申請書共19紙（見原審卷第236至243頁）
      ；被害人李依珊轉帳至中國信託銀行蘆洲分行帳號0000
      00000000號之轉帳紀錄單5紙（見96年偵字第18032號卷第
      120至121頁）；被害人李卓淑女匯款至合作金庫金功分
      行帳號0000000000000號、第一商業銀行平鎮分行帳號000
      00000000號、彰化銀行鹿港分行帳號00000000000000號之
      匯款回條及存款憑條共3紙（見96年偵字第18032號卷第86
      頁）；被害人陳順傑匯款至中國信託銀行桃園分行帳號
      000000000000號之匯款申請書1紙（見96年偵字第18032號
      卷第104頁）；被害人莊菊珍匯款至中國信託銀行桃園
      分行帳號000000000000號之匯款回單1紙（見96年偵字第
      18032號卷第97頁）；被害人鄭莉璇匯款至彰化銀行鹿
      港分行帳號00000000000000號、大眾銀行右昌分行帳號00
      00000000000號、中國信託銀行高雄分行帳號00000000000
      0號、臺灣中小企業銀行竹南分行帳號00000000000號之匯
      款回條、存款憑條及匯款申請書共5紙、北海道溫泉渡假
      村邀請函1紙（見96年偵字第18032號卷第133至138頁）；
      被害人陳雅怡匯款至大眾銀行右昌分行帳號0000000000
      00號之匯款回條1紙（見96年偵字第18032號卷第114頁）
      ；被害人丙○○匯款至合庫銀行內門分行帳號00000000
      00000號存款憑條2紙（見96年偵字第18032號卷第141頁）
      ；被告乙○○分別於96年6月17日23時26分、同日23時
      51分持朱福順所有中國信託商業銀行帳號000000000000號
      金融卡至統一便利超商育賢店自動櫃員機各提領3萬元之
      監視錄影器翻拍照片4張（見96年偵字第18032號卷第22至
      23頁）；甲○○分別96年6月17日20時38分、同年月18
      日0時26分持朱福順所有中國信託銀行蘆洲分行帳號00000
      0000000號金融卡至統一便利超商育賢店ATM提領新台幣3
      萬元、2000元及2萬700 0元之監視錄影器翻拍照片4張（
      見96年偵字第18 032號卷第20至21頁）；戊○○於96年
      7月9日15時52分持葉宗雄所有彰化銀行鹿港分行帳號0000
      0000000000號金融卡轉帳3萬元至大眾銀行、持康志嘉所
      有中國信託銀行大園分行帳號000000000000號金融卡提領
      2萬元、持傅古菊瑞所有大眾銀行右昌分行帳號000000000
      000號金融卡提領3萬元之監視錄影器翻拍照片2張（見96
      年偵字第18032號卷第24頁）；搜索扣押筆錄暨扣押物
      品目錄表（見96年偵字第18032號卷第155、至157、159、
      162至163、165頁）；中國信託商業銀行股份有限公司
      96年6月22日函附0000000 00000號帳號交易往來明細、中
      國信託商業銀行股份有限公司96年7月18日函附000000000
      000號帳號交易往來明細、中國信託商業銀行股份有限公
      司96年11月2日函附00000 0000000帳號相關資料（見96年
      偵字第18032號卷第57至60、第68至83頁、原審卷第164至
      173頁）；大眾商業銀行股份有限公司右昌分行96年7月
      19日函附000000000000號帳號交易往來明細、大眾商業銀
      行股份有限公司右昌分行96年11月2日函附000000000000
      號帳號相關資料（見96年偵字第18032號卷第61至67頁、
      原審卷第138至144頁）；彰化商業銀行鹿港分行000000
      00000000號帳號交易往來明細（見96年偵字第18032號卷
      第81至83頁）；南投縣竹山鎮農會96年11月5日函附000
      0000000 0 000號帳號相關資料（見原審卷第147至153頁
      ）；台中商業銀行軍功分行96年11月2日函附000000000
      000號帳號相關資料（見原審卷第156至161頁）等件在卷
      可佐。是足認被告甲○○、戊○○、乙○○等3人自白與
      事實相符，堪以採信。
（二）綜上所述，本件事證明確，自應依法論科。
三、論罪科刑部分：
（一）核被告甲○○、戊○○、乙○○等3人所為，均係犯刑法
      第339條第1項之詐欺取財罪（詳如附表一、附表二、附表
      三所臚列）。
（二）被告3人與「劉董」等多名詐欺集團成員間，具有犯意聯
      絡與行為分擔，均為共同正犯。
（三）被告3人就附表六編號1、2、3、4、7、9、10部分所為，
      均係基於單一詐欺取財犯意，於密接時間內，分別持續侵
      害同一法益，均為接續犯，應分別成立單純一罪。
（四）被告3人所犯上開10罪間，犯意各別，行為互殊，應分論
      併罰。
（五）另公訴意旨雖未就上揭附表六編號9之詐欺取財未遂部分
      提起公訴，惟此部分與原起訴論罪部分（即原起訴書附表
      編號9部分），既具有實質上一罪之裁判上一罪關係，而
      為起訴效力所及，自應併予審理。
（六）至檢察官上訴並以96年度偵字第23972號、第29661號聲請
      併辦部分，其中即97年度上字第42號上訴書附表編號1至1
      0部分，與本件附表六所示認定有罪部分之犯罪事實相同
      ，為同一案件，併此敘明。
四、維持原判決之理由：
    原審以被告甲○○、戊○○、乙○○等3人犯行事證明確，
    適用刑法第28條、第339條第1項之規定，並審酌被告3人正
    值青壯年紀，不思循正當途徑賺取金錢，明知詐欺人士犯案
    猖獗，時有利用帳戶詐取款項之情事，仍恣意加入為詐欺集
    團成員，並掌控人頭帳戶暨領取被害人匯入之款項，增加被
    害人尋求救濟之困難，且使犯罪之追查趨於複雜，破壞社會
    治安及正常交易秩序，此外，復參酌彼等犯罪之動機、目的
    、手段、主從關係、涉案情節輕重、犯後均坦承犯行之態度
    等一切情狀，分別量處被告3人各如附表一、二、三所示之
    刑並就主刑部分，被告乙○○定其應執行刑為有期徒刑貳年
    ；就被告甲○○、戊○○，各罪如易科罰金，均以新臺幣參
    仟元折算壹日；並定其應執行刑，各為有期徒刑陸月，並諭
    知如易科罰金，均以新臺幣參仟元折算壹日。又本件被告3
    人之犯罪時間，均在96年4月24日以後，不符中華民國九十
    六年罪犯減刑條例所定之減刑要件，予以說明。另就本件扣
    案物品之沒收情形，說明如下：
  1.扣案之行動電話3具及電話卡3枚（其中NOKIA廠牌之2600款
    式手機-序號00000000/126964/2，係搭配插入編號00000000
    0 000000之遠傳易通卡使用；又NOKIA廠牌之1600 款手機-
    序號356272/01/963009/9，係搭配插入編號00000000000000
    0之遠傳易付卡使用-門號為0000000000；又DUBAO廠牌之黑
    色復古黑金剛造型手機-序號000000000000000及07FA600385
    ，係搭配插入編號0000000000000之臺灣大哥大的電話卡使
    用），係被告乙○○所有供其與被告甲○○、戊○○等人共
    同實施上揭詐欺取財各罪所用或所預備之物，業據被告乙○○於原審審理時供明在卷，爰依刑法第38條第1項第2款規定
    ，宣告沒收。
  2.扣案之提款記事簿1本，係被告乙○○所有供其與被告甲○○、戊○○等人共同實施上揭詐欺取財各罪所用或所預備之
    物，業據被告乙○○於原審審理時供明在卷，爰依刑法第38
    條第1項第2款規定，宣告沒收。
  3.扣案之蔡文展郵局帳戶存摺1本、密碼1紙、國民身分證正反
    面影本1紙、印章1顆，蔡佩君郵局帳戶存摺1本、汽車駕駛
    執照正反面影本1紙、印章1顆，蘇奕文郵局帳戶存摺1本、
    國民身分證正反面影本1紙，吳國瑞第一商業銀行帳戶存摺1
    本、密碼1紙，梅亞南台北富邦銀行帳戶存摺1本、台北銀行
    帳戶存摺1本、國民身分證正反面影本2份，楊承興稻江商業
    銀行帳戶存摺1本、國民身分證正反面影本1份、送貨單2張
    （卷附扣押現場物品一覽表漏載上述蔡文展密碼、國民身分
    證正反面影本，蔡佩君汽車駕駛執照正反面影本，蘇奕文國
    民身分證影本，吳國瑞密碼，梅亞南國民身分證正反面影本
    、台北銀行存褶，楊承興國民身分證正反面影本等物），均
    係共犯「劉董」所有供被告乙○○、甲○○、戊○○等人共
    同實施上揭詐欺取財各罪所用或所預備之物，業據被告乙○○於原審審理時供明在卷，爰均依刑法第38條第1項第2款規
    定，宣告沒收。
  4.扣案之人頭金融卡14張（合作金庫銀行之0000000000000000
    0號帳戶金融卡、第一商業銀行之00000000000號帳戶金融卡
    、台北富邦銀行之0000000000000000號帳戶金融卡、台北富
    邦銀行之0000000000000000號帳號金融卡、郵政儲金之0000
    00000000000號帳戶金融卡、合作金庫銀行之0000000000000
    號帳戶金融卡、新竹國際商業銀行之00000000000號帳戶金
    融卡、中國信託商業銀行之0000000000000000號帳戶金融卡
    、第一商業銀行之00000000000號帳戶金融卡、郵政儲金之0
    0000000000000號帳戶金融卡、國泰世華銀行之00000000000
    0號帳戶金融卡、彰化商業銀行之00000000000000號帳戶金
    融卡、彰化商業銀行之00000000000000號帳戶金融卡、稻江
    商業銀行之0000000000000號帳戶金融卡），均係共犯「劉
    董」所有供被告乙○○、甲○○、戊○○等人共同實施上揭
    詐欺取財各罪所用或所預備之物，業據被告乙○○於原審審
    理時供明在卷，爰均依刑法第38條第1項第2款規定，宣告沒
    收。
  5.扣案之作案後提領明細及存褶等碎紙資料1包，係共犯「劉
    董」所有供被告乙○○等人共同實施上揭詐欺取財各罪所用
    或所預備之物，業據被告乙○○於偵查中供明在卷，爰依刑
    法第38條第1項第2款規定，宣告沒收。
  6.扣案之郭羿宏彰化銀行帳戶存褶1本、圓形印章1顆、國民身
    分證正反面影本1份，郭羿宏合作金庫銀行帳戶存褶1本、方
    形印章1顆，童麗美合作金庫銀行帳戶存褶1本、金融卡1張
    、印章1顆、國民身分證正反面影本1份，王建順第一商業銀
    行帳戶存褶1本、印章1顆、國民身分證正反面影本1份，密
    碼資料2紙（卷附扣押現場物品一覽表漏載），電話卡1枚（
    被告戊○○為警查獲時所持有者-係編號0000000000000之臺
    灣大哥大的電話卡），均係共犯「劉董」所有供被告乙○○
    、甲○○、戊○○等人共同實施上揭詐欺取財各罪所用或所
    預備之物，業據被告乙○○、戊○○於原審審理時供明在卷
    ，爰均依刑法第38條第1項第2款規定，宣告沒收。
  7.扣案之現金147,000元，係警方查獲被告戊○○後，被告戊○○配合警方自童麗美之合作金庫銀行內門分行0000000000
    000號帳戶內所提領之贓款（被害人丙○○於96年7月31日匯
    入之款項），業據被告戊○○於警詢時及原審審理時供明在
    卷，堪認該筆現金係被告3人因本案犯罪所得之物（被害人
    丙○○匯款後，其款項業因混同而喪失所有權，無法主張盜
    贓物返還），爰依刑法第38條第1項第3款規定，宣告沒收。
  8.扣案之行動電話1具（被告戊○○為警查獲時所持有者-NOKI
    A廠牌之1600款式手機，序號356272/01/771955/5），係被
    告乙○○所有供其與被告甲○○、戊○○等人共同實施上揭
    詐欺取財各罪所用或所預備之物，業據被告乙○○、戊○○
    於原審審理時供明在卷，爰依刑法第38條第1項第2款規定宣
    告沒收。
  9.警方查獲被告乙○○、甲○○時，雖一併查扣之匯款聲請書
    5張（卷附扣押現場物品一覽表誤載為4張），惟此等匯款聲
    請書並非違禁物，且係被告乙○○將詐欺所得款項匯予「劉
    董」時所填載之資料，復據被告乙○○供明在卷，又無確切
    事證足資證明此等匯款聲請書確係供被告等人犯本案所用、
    所預備或所得之物，不予宣告沒收。
  10.警方查獲被告乙○○、甲○○時，雖一併查扣甲○○之新豐
    山崎郵局帳戶存褶1本，甲○○之華信銀行光華分行帳戶存
    褶1本，乙○○之安泰銀行新竹分行帳戶存褶1本、印章1顆
    、金融卡1張、提款機明細單1紙、款項紀錄明細表1紙，郭
    彥志之復華銀行城東分行帳戶存褶1本、金融卡1張，乙○○
    之日盛國際商業銀行新竹分行帳戶存褶1本，乙○○之新竹
    國際商業銀行帳戶存褶1本，乙○○之台証綜合證券股份有
    限公司竹東分公司之證券存褶1本、期貨保證金專戶明細表1
    紙，乙○○之合作金庫銀行帳戶存褶1本、金融卡1張，乙○○之新竹西大路郵局帳戶存褶1本、金融卡1張，乙○○之世
    華聯合商業銀行帳戶存褶1本，乙○○之新竹市第三信用合
    作社東南分社帳戶存褶1本及金融卡1張，台新國際商業銀行
    帳戶存褶1本、放款本利收據4紙，甲○○之彰化銀行000000
    00000000號金融卡1張（卷附扣押現場物品一覽表誤載為銀
    行存褶10本，且漏載上述印章、金融卡、提款機明細單、款
    項紀錄明細表、證券存褶、期貨保證金專戶明細表放款本利
    收據等物），惟此等物品均非屬違禁物，且業據被告乙○○
    、甲○○供明與本案並無何等關連，又無確切事證足資證明
    此等物品確係供被告等人犯本案所用、所預備或所得之物，
    不予宣告沒收。
  11.警方查獲被告乙○○、甲○○時，雖一併查扣行動電話9具
    及電話卡3枚（上述1.之扣案行動電話3具及電話卡3枚除外
    ），惟此等物品均非屬違禁物，且業據被告乙○○供明與本
    案並無何等關連，又無確切事證足資證明此等物品確係供被
    告等人犯本案所用、所預備或所得之物，不予宣告沒收。
  12.警方查獲被告乙○○時所一併查扣之上衣1件，雖係被告乙○○提領款項時所穿著之上衣，惟其既屬被告乙○○所隨身
    穿著之衣物，尚難認係實施本案犯罪時所特為使用之物品，
    不予宣告沒收。
  13.警方查獲被告乙○○、甲○○時，雖一併查扣碎紙機1台，
    惟該碎紙機並非違禁物，且被告乙○○復供明係其事後銷燬
    提款資料所用之物，本院迄查又無確切事證足資證明此等物
    品確係供被告等人犯本案所用、所預備或所得之物，不予宣
    告沒收。
  14.警方查獲被告甲○○時，雖一併查扣現金3萬元，惟被告甲○○堅陳此筆現金係其自身所有之款項，並非詐欺所得贓款
    等語（見原審卷第105頁），嗣原審依職權傳喚證人即本件
    查緝警員潘昱戎到庭查證結果，亦無法確認該筆現金即係被
    告3人詐欺所得款項（見原審卷第192至194頁），不予宣告
    沒收。
  15.警方查獲被告戊○○時，雖一併扣得國泰世華銀行之提款機
    明細單1紙，惟該明細單並非違禁物，且其係被告戊○○等
    人以金融卡提款時，自動由提款機所列印之資料，而內容已
    無法辨識，亦無積極事證足以證明其確係被告等人犯本案所
    用、所預備或所得之物，不予宣告沒收。
    本院核原判決認事用法並無不合，量刑亦屬適當。檢察官上
    訴意旨指摘原審對被告3人量刑過輕，及就附表六、七部分
    聲請併辦，附表六部分，如前所述，本院已說明此與有罪部
    分係同一事實，另附表七部分則與本案無裁判上一罪關係，
    無從併辦，應退回由檢察官另行處理（見理由五），是檢察
    官之上訴為無理由，應予駁回。
五、退還併辦部分：
    檢察官97年度上字第42號上訴書及以96年度偵字第23972號
    、第29661號聲請併辦部分，其中97年度上字第42號上訴書
    附表編號11至25，即本判決書附表七部分；併辦意旨認被告
    3人此部分亦涉有刑法第339條第1項詐欺取財罪嫌，且與前
    開起訴並經判決有罪部分（犯罪事實一部分），犯罪時間緊
    接，手段相同，所犯罪名又同一，顯基於同一詐欺犯意為之
    ，屬接續犯之裁判上一罪關係，應由本院併案審理等情。惟
    查：
（一）95年7月1日刑法修正施行後，業已刪除連續犯之規定，故
      連續數行為而犯同一罪名，依修正後規定，已無連續犯適
      用之餘地，而應將各次犯行以數罪併合處罰，此核先敘明
      。
（二）再上揭聲請併辦中97年度上字第42號上訴書附表編號11至
      25，即本判決書附表七部分，被告3人雖另涉犯詐欺犯行
      ，惟其上開犯行之行為時，均在刑法刪除連續犯規定之後
      ；且併辦部分與本件判決認定有罪之犯罪行為間，被害人
      又不同，顯然係另行起意，自難認係接續犯，不具有裁判
      上一罪之關係，本院即不得加以合併裁判。是檢察官認上
      揭聲請併辦部分，主張與本件認定有罪部分，應屬接續犯
      之裁判上一罪關係，則容有誤會。
（三）準此，上揭聲請併辦部分，與本件認定有罪部分，既無裁
      判上一罪之關係，本院自不得併予審究，爰將此部分退由
      檢察官另為適法之處理。
據上論斷，應依刑事訴訟法第368條，判決如主文。
本案經檢察官侯千姬到庭執行職務。
中    華    民    國    97    年    7     月    15    日
                  刑事第一庭  審判長法  官  葉騰瑞
                                    法  官  莊明彰
                                    法  官  王炳梁
以上正本證明與原本無異。
不得上訴。
                                    書記官  廖逸柔
中    華    民    國    97    年    7     月    15    日
附表一：
┌──┬────────────────────────┐
│編號│罪名與宣告刑                                    │
├──┼────────────────────────┤
│ 1  │乙○○共同犯詐欺取財罪，處有期徒刑拾月；如附表四│
│    │所示之物均沒收。（附表六編號1部分）             │
├──┼────────────────────────┤
│ 2  │乙○○共同犯詐欺取財罪，處有期徒刑拾月；如附表四│
│    │所示之物均沒收。（附表六編號2部分）             │
├──┼────────────────────────┤
│ 3  │乙○○共同犯詐欺取財罪，處有期徒刑參月；如附表四│
│    │所示之物均沒收。（附表六編號3部分）             │
├──┼────────────────────────┤
│ 4  │乙○○共同犯詐欺取財罪，處有期徒刑肆月；如附表四│
│    │所示之物均沒收。（附表六編號4部分）             │
├──┼────────────────────────┤
│ 5  │乙○○共同犯詐欺取財罪，處有期徒刑肆月；如附表四│
│    │所示之物均沒收。（附表六編號5部分）             │
├──┼────────────────────────┤
│ 6  │乙○○共同犯詐欺取財罪，處有期徒刑肆月；如附表四│
│    │所示之物均沒收。（附表六編號6部分）             │
├──┼────────────────────────┤
│ 7  │乙○○共同犯詐欺取財罪，處有期徒刑伍月；如附表四│
│    │所示之物均沒收。（附表六編號7部分）             │
├──┼────────────────────────┤
│ 8  │乙○○共同犯詐欺取財罪，處有期徒刑肆月；如附表四│
│    │所示之物均沒收。（附表編六號8部分）             │
├──┼────────────────────────┤
│ 9  │乙○○共同犯詐欺取財罪，處有期徒刑陸月；如附表四│
│    │所示之物及附表五所示之款項，均沒收。（附表六編號│
│    │9部分）                                         │
├──┼────────────────────────┤
│ 10 │乙○○共同犯詐欺取財罪，處有期徒刑參月；如附表四│
│    │所示之物均沒收。（附表六編號10部分）            │
├──┴────────────────────────┤
│以上合併定應執行刑為有期徒刑貳年；如附表四所示之物及附│
│表五所示之款項均沒收。                                │
└───────────────────────────┘
附表二：
┌──┬────────────────────────┐
│編號│罪名與宣告刑                                    │
├──┼────────────────────────┤
│ 1  │甲○○共同犯詐欺取財罪，處有期徒刑參月，如易科罰│
│    │金，以新臺幣參仟元折算壹日；如附表四所示之物均沒│
│    │收。（附表六編號1部分）                         │
├──┼────────────────────────┤
│ 2  │甲○○共同犯詐欺取財罪，處有期徒刑參月，如易科罰│
│    │金，以新臺幣參仟元折算壹日；如附表四所示之物均沒│
│    │收。（附表六編號2部分）                         │
├──┼────────────────────────┤
│ 3  │甲○○共同犯詐欺取財罪，處有期徒刑參月，如易科罰│
│    │金，以新臺幣參仟元折算壹日；如附表四所示之物均沒│
│    │收。（附表六編號3部分）                         │
├──┼────────────────────────┤
│ 4  │甲○○共同犯詐欺取財罪，處有期徒刑參月，如易科罰│
│    │金，以新臺幣參仟元折算壹日；如附表四所示之物均沒│
│    │收。（附表六編號4部分）                         │
├──┼────────────────────────┤
│ 5  │甲○○共同犯詐欺取財罪，處有期徒刑參月，如易科罰│
│    │金，以新臺幣參仟元折算壹日；如附表四所示之物均沒│
│    │收。（附表六編號5部分）                         │
├──┼────────────────────────┤
│ 6  │甲○○共同犯詐欺取財罪，處有期徒刑參月，如易科罰│
│    │金，以新臺幣參仟元折算壹日；如附表四所示之物均沒│
│    │收。（附表六編號6部分）                         │
├──┼────────────────────────┤
│ 7  │甲○○共同犯詐欺取財罪，處有期徒刑參月，如易科罰│
│    │金，以新臺幣參仟元折算壹日；如附表四所示之物均沒│
│    │收。（附表六編號7部分）                         │
├──┼────────────────────────┤
│ 8  │甲○○共同犯詐欺取財罪，處有期徒刑參月，如易科罰│
│    │金，以新臺幣參仟元折算壹日；如附表四所示之物均沒│
│    │收。（附表六編號8部分）                         │
├──┼────────────────────────┤
│ 9  │甲○○共同犯詐欺取財罪，處有期徒刑參月，如易科罰│
│    │金，以新臺幣參仟元折算壹日；如附表四所示之物及附│
│    │表五所示之款項，均沒收。（附表六編號9部分）     │
├──┼────────────────────────┤
│ 10 │甲○○共同犯詐欺取財罪，處有期徒刑參月，如易科罰│
│    │金，以新臺幣參仟元折算壹日；如附表四所示之物均沒│
│    │收。（附表六編號10部分）                        │
├──┴────────────────────────┤
│以上合併定應執行刑為有期徒刑陸月，如易科罰金，以新臺幣│
│參仟元折算壹日；如附表四所示之物及附表五所示之款項均沒│
│收。                                                  │
└───────────────────────────┘
附表三：
┌──┬────────────────────────┐
│編號│罪名與宣告刑                                    │
├──┼────────────────────────┤
│ 1  │戊○○共同犯詐欺取財罪，處有期徒刑參月，如易科罰│
│    │金，以新臺幣參仟元折算壹日；如附表四所示之物均沒│
│    │收。（附表六編號1部分）                         │
├──┼────────────────────────┤
│ 2  │戊○○共同犯詐欺取財罪，處有期徒刑參月，如易科罰│
│    │金，以新臺幣參仟元折算壹日；如附表四所示之物均沒│
│    │收。（附表六編號2部分）                         │
├──┼────────────────────────┤
│ 3  │戊○○共同犯詐欺取財罪，處有期徒刑參月，如易科罰│
│    │金，以新臺幣參仟元折算壹日；如附表四所示之物均沒│
│    │收。（附表六編號3部分）                         │
├──┼────────────────────────┤
│ 4  │戊○○共同犯詐欺取財罪，處有期徒刑參月，如易科罰│
│    │金，以新臺幣參仟元折算壹日；如附表四所示之物均沒│
│    │收。（附表六編號4部分）                         │
├──┼────────────────────────┤
│ 5  │戊○○共同犯詐欺取財罪，處有期徒刑參月，如易科罰│
│    │金，以新臺幣參仟元折算壹日；如附表四所示之物均沒│
│    │收。（附表六編號5部分）                         │
├──┼────────────────────────┤
│ 6  │戊○○共同犯詐欺取財罪，處有期徒刑參月，如易科罰│
│    │金，以新臺幣參仟元折算壹日；如附表四所示之物均沒│
│    │收。（附表六編號6部分）                         │
├──┼────────────────────────┤
│ 7  │戊○○共同犯詐欺取財罪，處有期徒刑參月，如易科罰│
│    │金，以新臺幣參仟元折算壹日；如附表四所示之物均沒│
│    │收。（附表六編號7部分）                         │
├──┼────────────────────────┤
│ 8  │戊○○共同犯詐欺取財罪，處有期徒刑參月，如易科罰│
│    │金，以新臺幣參仟元折算壹日；如附表四所示之物均沒│
│    │收。（附表六編號8部分）                         │
├──┼────────────────────────┤
│ 9  │戊○○共同犯詐欺取財罪，處有期徒刑參月，如易科罰│
│    │金，以新臺幣參仟元折算壹日；如附表四所示之物及附│
│    │表五所示之款項，均沒收。（附表六編號9部分）     │
├──┼────────────────────────┤
│ 10 │甲○○共同犯詐欺取財罪，處有期徒刑參月，如易科罰│
│    │金，以新臺幣參仟元折算壹日；如附表四所示之物均沒│
│    │收。（附表六編號10部分）                        │
├──┴────────────────────────┤
│以上合併定應執行刑為有期徒刑陸月，如易科罰金，以新臺幣│
│參仟元折算壹日；如附表四所示之物及附表五所示之款項均沒│
│收。                                                  │
└───────────────────────────┘
附表四：
  扣案之行動電話3具及電話卡3枚（其中NOKIA廠牌之2600 款
    式手機-序號00000000/126964/2，係搭配插入編號00000000
    0000000之遠傳易通卡使用；又NOKIA廠牌之1600款手機-序
    號356272/01/963009/9，係搭配插入編號000000000000000
    之遠傳易付卡使用-門號為0000000000；又DUBAO廠牌之黑色
    復古黑金剛造型手機-序號000000000000000及07FA600385，
    係搭配插入編號0000000000000之臺灣大哥大的電話卡使用
    ）。
  扣案之提款記事簿1本。
  扣案之蔡文展郵局帳戶存摺1 本、密碼1 紙、國民身分證正
    反面影本1紙、印章1顆，蔡佩君郵局帳戶存摺1本、汽車駕
    駛執照正反面影本1紙、印章1顆，蘇奕文郵局帳戶存摺1本
    、國民身分證正反面影本1紙，吳國瑞第一商業銀行帳戶存
    摺1本、密碼1紙，梅亞南台北富邦銀行帳戶存摺1本、台北
    銀行帳戶存摺1本、國民身分證正反面影本2份，楊承興稻江
    商業銀行帳戶存摺1本、國民身分證正反面影本1份、送貨單
    2張（卷附扣押現場物品一覽表漏載上述蔡文展密碼、國民
    身分證正反面影本，蔡佩君汽車駕駛執照正反面影本，蘇奕
    文國民身分證影本，吳國瑞密碼，梅亞南國民身分證正反面
    影本、台北銀行存褶，楊承興國民身分證正反面影本等物）
    。
  扣案之人頭金融卡14張（合作金庫銀行之0000000000000000
    0號帳戶金融卡、第一商業銀行之00000000000號帳戶金融卡
    、台北富邦銀行之0000000000000000號帳戶金融卡、台北富
    邦銀行之0000000000000000號帳號金融卡、郵政儲金之0000
    00000000000號帳戶金融卡、合作金庫銀行之0000000000000
    號帳戶金融卡、新竹國際商業銀行之00000000000號帳戶金
    融卡、中國信託商業銀行之0000000000000000號帳戶金融卡
    、第一商業銀行之00000000000號帳戶金融卡、郵政儲金之0
    0000000000000號帳戶金融卡、國泰世華銀行之00000000000
    0號帳戶金融卡、彰化商業銀行之00000000000000號帳戶金
    融卡、彰化商業銀行之00000000000000號帳戶金融卡、稻江
    商業銀行之0000000000000號帳戶金融卡）。
  扣案之作案後提領明細及存褶等碎紙資料1包。
  扣案之郭羿宏彰化銀行帳戶存褶1本、圓形印章1顆、國民身
    分證正反面影本1份，郭羿宏合作金庫銀行帳戶存褶1本、方
    形印章1顆，童麗美合作金庫銀行帳戶存褶1本、金融卡1張
    、印章1顆、國民身分證正反面影本1份，王建順第一商業銀
    行帳戶存褶1本、印章1顆、國民身分證正反面影本1份，密
    碼資料2紙（卷附扣押現場物品一覽表漏載），電話卡1枚（
    被告戊○○為警查獲時所持有者-係編號0000000000000之臺
    灣大哥大的電話卡）。
  扣案之行動電話1具（被告戊○○為警查獲時所持有者-NOKI
    A廠牌之1600款式手機，序號356272/01/771955/5）。
附表五：
  扣案之贓款147,000元。
附表六：
  ┌─┬───┬─────┬────────┬────┬───┬────────┬───┐
  │編│被害人│被害時間  │ 匯款時間及帳戶 │帳戶所有│匯款  │    詐騙手法    │領款人│
  │號│      │          │                │人      │金額  │                │      │
  ├─┼───┼─────┼────────┼────┼───┼────────┼───┤
  │1 │丁○○│96年4間初 │96年6月12日匯 │林碩彥│6萬 │自稱「北海道溫泉│乙○○│
  │  │      │某日      │  入彰化銀行吉林│        │3千元 │渡假村」，佯稱中│戊○○│
  │  │      │          │  分行帳號      │        │      │獎，需先繳交公證│      │
  │  │      │          │00000000000000號│        │      │費、入會費、稅金│      │
  │  │      │          │96年6月12日匯 │楊士螢│10萬│等              │      │
  │  │      │          │  入聯邦商業銀行│        │元    │                │      │
  │  │      │          │  員林分行帳號  │        │      │                │      │
  │  │      │          │  000000000000號│        │      │                │      │
  │  │      │          │96年6月13日匯 │陳進隆│32萬│                │      │
  │  │      │          │  入臺北富邦銀行│        │元    │                │      │
  │  │      │          │  正義分行帳號  │        │      │                │      │
  │  │      │          │  000000000000號│        │      │                │      │
  │  │      │          │96年6月14、15 │康志銘│96萬│                │      │
  │  │      │          │  日匯入陽信銀行│        │7千元 │                │      │
  │  │      │          │  向上簡易型分行│        │（詐騙│                │      │
  │  │      │          │  帳號          │        │集團嗣│                │      │
  │  │      │          │  000000000000號│        │後退還│                │      │
  │  │      │          │                │        │其中6 │                │      │
  │  │      │          │                │        │千3百 │                │      │
  │  │      │          │                │        │元予許│                │      │
  │  │      │          │                │        │勳仁故│                │      │
  │  │      │          │                │        │實際匯│                │      │
  │  │      │          │                │        │入96萬│                │      │
  │  │      │          │                │        │7百元 │                │      │
  │  │      │          │                │        │）    │                │      │
  │  │      │          │96年6月21日匯 │徐德欽│65萬│                │      │
  │  │      │          │  入復華銀行三重│        │2千1  │                │      │
  │  │      │          │  分行帳號      │        │百元  │                │      │
  │  │      │          │ 0000000000000號│        │      │                │      │
  │  │      │          │96年6月21日匯 │康志銘│12萬│                │      │
  │  │      │          │  入合作金庫忠明│        │元    │                │      │
  │  │      │          │  南路分行帳號  │        │      │                │      │
  │  │      │          │ 0000000000000號│        │      │                │      │
  │  │      │          │96年6月22日匯 │王榕儀│68萬│                │      │
  │  │      │          │  入國泰世華銀行│        │元    │                │      │
  │  │      │          │  太平分行帳號  │        │      │                │      │
  │  │      │          │  000000000000號│        │      │                │      │
  │  │      │          │96年6月22日合 │王榕儀│50萬│                │      │
  │  │      │          │  作金庫太平分行│        │元    │                │      │
  │  │      │          │  帳號          │        │      │                │      │
  │  │      │          │0000000000000號 │        │      │                │      │
  │  │      │          │96年7月4日匯入│康志嘉│21萬│                │      │
  │  │      │          │  中國信託商業銀│        │元    │                │      │
  │  │      │          │  行桃園分行帳號│        │【共計│                │      │
  │  │      │          │  000000000000號│        │360萬5│                │      │
  │  │      │          │                │        │千8百 │                │      │
  │  │      │          │                │        │元】  │                │      │
  ├─┼───┼─────┼────────┼────┼───┼────────┼───┤
  │2 │李麗如│96年5月8日│96年5月8日匯入│林展堂│6萬3│佯求被害人購買  │乙○○│
  │  │      │11時許    │  臺中商業銀行軍│        │千元  │美容器械        │戊○○│
  │  │      │          │  功分行帳號    │        │      │                │      │
  │  │      │          │  000000000000號│        │      │                │      │
  │  │      │          │96年5月9日匯入│林展堂│10萬│                │      │
  │  │      │          │  臺中商業銀行軍│        │元    │                │      │
  │  │      │          │  功分行帳號    │        │      │                │      │
  │  │      │          │  000000000000號│        │      │                │      │
  │  │      │          │96年5月10日匯 │林展堂│15萬│                │      │
  │  │      │          │  入臺中商業銀行│        │  元  │                │      │
  │  │      │          │  軍功分行帳號  │        │      │                │      │
  │  │      │          │  000000000000號│        │      │                │      │
  │  │      │          │96年5月11日匯 │王男耀│12萬│                │      │
  │  │      │          │  入合作金庫銀行│        │  元  │                │      │
  │  │      │          │  建國分行帳號  │        │      │                │      │
  │  │      │          │ 0000000000000號│        │      │                │      │
  │  │      │          │96年5月14日匯 │王男耀│24萬│                │      │
  │  │      │          │  入合作金庫銀行│        │7千元 │                │      │
  │  │      │          │  建國分行帳號  │        │      │                │      │
  │  │      │          │ 0000000000000號│        │      │                │      │
  │  │      │          │96年5月18日匯 │王男耀│10萬│                │      │
  │  │      │          │  入合作金庫銀行│        │元    │                │      │
  │  │      │          │  建國分行帳號  │        │      │                │      │
  │  │      │          │ 0000000000000號│        │      │                │      │
  │  │      │          │96年5月21日匯 │林展堂│13萬│                │      │
  │  │      │          │  臺中商業銀行軍│        │元    │                │      │
  │  │      │          │  功分行帳號    │        │      │                │      │
  │  │      │          │  000000000000號│        │      │                │      │
  │  │      │          │96年5月25日匯 │李雅純│10萬│                │      │
  │  │      │          │  入華南商業銀行│        │元    │                │      │
  │  │      │          │  南勢角分行帳號│        │      │                │      │
  │  │      │          │  000000000000號│        │      │                │      │
  │  │      │          │96年5月30日匯 │吳其禎│7萬 │                │      │
  │  │      │          │  入土地銀行湖口│        │元    │                │      │
  │  │      │          │  分行帳號      │        │      │                │      │
  │  │      │          │  000000000000號│        │      │                │      │
  │  │      │          │96年5月31日匯 │吳其禎│21萬│                │      │
  │  │      │          │  入土地銀行湖口│        │元    │                │      │
  │  │      │          │  分行帳號      │        │      │                │      │
  │  │      │          │  000000000000號│        │      │                │      │
  │  │      │          │96年6月5日匯入│陳銘文│31萬│                │      │
  │  │      │          │  合作金庫銀行光│        │元    │                │      │
  │  │      │          │  華分行帳號    │        │      │                │      │
  │  │      │          │ 0000000000000號│        │      │                │      │
  │  │      │          │96年6月6日匯入│張虢玉│12萬│                │      │
  │  │      │          │  華南商業銀行西│        │元    │                │      │
  │  │      │          │  門分行帳號    │        │      │                │      │
  │  │      │          │  000000000000號│        │      │                │      │
  │  │      │          │96年6月7日匯入│劉芳裕│31萬│                │      │
  │  │      │          │  彰化商業銀行淡│        │元    │                │      │
  │  │      │          │  水分行帳號    │        │      │                │      │
  │  │      │          │00000000000000號│        │      │                │      │
  │  │      │          │96年6月11日匯 │陳翼  │75萬│                │      │
  │  │      │          │  入土地銀行中和│        │元    │                │      │
  │  │      │          │  分行帳號      │        │      │                │      │
  │  │      │          │  000000000000號│        │      │                │      │
  │  │      │          │96年7月2日匯入│康志嘉│11萬│                │      │
  │  │      │          │  中國信託商業銀│        │元    │                │      │
  │  │      │          │  行桃園分行帳號│        │      │                │      │
  │  │      │          │  000000000000號│        │      │                │      │
  │  │      │          │96年7月3日匯入│陳玉鳳│21萬│                │      │
  │  │      │          │  渣打新竹國際商│        │元    │                │      │
  │  │      │          │  業銀行竹南分行│        │      │                │      │
  │  │      │          │  帳號          │        │      │                │      │
  │  │      │          │  000000000000  │        │      │                │      │
  │  │      │          │  號            │        │      │                │      │
  │  │      │          │96年7月4日匯入│黃沛雯│56萬│                │      │
  │  │      │          │  苗栗縣三義鄉農│        │8百元 │                │      │
  │  │      │          │  會帳號        │        │      │                │      │
  │  │      │          │00000000000000號│        │      │                │      │
  │  │      │          │96年7月9日匯入│傅古菊│6萬 │                │      │
  │  │      │          │  大眾銀行右昌分│瑞      │元    │                │      │
  │  │      │          │  行帳號        │        │      │                │      │
  │  │      │          │  000000000000號│        │      │                │      │
  │  │      │          │96年7月17日匯 │傅古菊│60萬│                │      │
  │  │      │          │  入大眾銀行右昌│瑞      │元    │                │      │
  │  │      │          │  分行帳號      │        │      │                │      │
  │  │      │          │  000000000000號│        │【共計│                │      │
  │  │      │          │                │        │432萬8│                │      │
  │  │      │          │                │        │百元】│                │      │
  ├─┼───┼─────┼────────┼────┼───┼────────┼───┤
  │3 │李依珊│96年6月17 │96年6月17、18日 │朱福順  │2萬9│自稱雅虎網站主管│乙○○│
  │  │      │日20時許  │分別轉帳至中國信│        │千9百 │，訛稱被害人之前│甲○○│
  │  │      │          │託銀行蘆洲分行帳│        │89元  │買賣轉帳按錯鍵，│      │
  │  │      │          │號000000000000號│        │2萬9│要重新設定      │      │
  │  │      │          │                │        │千9百 │                │      │
  │  │      │          │                │        │89元  │                │      │
  │  │      │          │                │        │1萬7│                │      │
  │  │      │          │                │        │千元  │                │      │
  │  │      │          │                │        │8千8│                │      │
  │  │      │          │                │        │元    │                │      │
  │  │      │          │                │        │1千 │                │      │
  │  │      │          │                │        │元    │                │      │
  │  │      │          │                │        │【共計│                │      │
  │  │      │          │                │        │8萬6千│                │      │
  │  │      │          │                │        │7百78 │                │      │
  │  │      │          │                │        │元】  │                │      │
  ├─┼───┼─────┼────────┼────┼───┼────────┼───┤
  │4 │卓淑女│96年6月26 │96年6月28日匯 │廖阿炘│3萬 │訛稱中獎，需繳交│乙○○│
  │  │      │日11時許  │  入第一商業銀行│        │元    │律師見證費用    │戊○○│
  │  │      │          │  平鎮分行帳號  │        │      │                │      │
  │  │      │          │  00000000000號 │        │      │                │      │
  │  │      │          │96年7月6日匯入│許萬祥│2萬 │                │      │
  │  │      │          │  合作金庫金功分│        │元    │                │      │
  │  │      │          │  行帳號        │        │      │                │      │
  │  │      │          │ 0000000000000號│        │      │                │      │
  │  │      │          │96年7月11日匯 │葉宗雄│3萬 │                │      │
  │  │      │          │  入彰化銀行鹿港│        │元    │                │      │
  │  │      │          │  分行帳號      │        │【共計│                │      │
  │  │      │          │00000000000000號│        │8萬元 │                │      │
  │  │      │          │                │        │】    │                │      │
  ├─┼───┼─────┼────────┼────┼───┼────────┼───┤
  │5 │陳順傑│96年7月9日│96年7月9日匯入中│康志嘉  │5萬元 │訛稱中獎，需先  │乙○○│
  │  │      │10時許    │國信託商業銀行桃│        │      │繳交律師費用    │戊○○│
  │  │      │          │園分行帳號      │        │      │                │      │
  │  │      │          │000000000000號  │        │      │                │      │
  ├─┼───┼─────┼────────┼────┼───┼────────┼───┤
  │6 │莊菊珍│96年7月9日│96年7月9日匯入中│康志嘉  │6萬3千│訛稱中獎，需先繳│乙○○│
  │  │      │13時30分許│國信託銀行桃園分│        │元    │交部分金額      │戊○○│
  │  │      │          │行帳號          │        │      │                │      │
  │  │      │          │000000000000號  │        │      │                │      │
  ├─┼───┼─────┼────────┼────┼───┼────────┼───┤
  │7 │鄭莉璇│96年7月10 │96年7月11、12 │葉宗雄│2萬3│自稱「北海道溫泉│乙○○│
  │  │      │日17時許  │  日分別匯入彰化│        │千元及│渡假村」，佯稱中│戊○○│
  │  │      │          │  銀行鹿港分行帳│        │10萬元│獎，需先付稅金  │      │
  │  │      │          │  號            │        │      │                │      │
  │  │      │          │00000000000000號│        │      │                │      │
  │  │      │          │96年7月13日匯 │傅古菊│16萬│                │      │
  │  │      │          │  入大眾銀行右昌│瑞      │元    │                │      │
  │  │      │          │  分行帳號      │        │      │                │      │
  │  │      │          │  000000000000號│        │      │                │      │
  │  │      │          │96年7月16日匯 │蔡佩君│9萬 │                │      │
  │  │      │          │  入中國信託銀行│        │元    │                │      │
  │  │      │          │  高雄分行帳號  │        │      │                │      │
  │  │      │          │  000000000000號│        │      │                │      │
  │  │      │          │96年7月18日匯 │陳迎新│16萬│                │      │
  │  │      │          │  入臺灣中小企業│        │7千元 │                │      │
  │  │      │          │  銀行竹南分行帳│        │      │                │      │
  │  │      │          │  號            │        │【共計│                │      │
  │  │      │          │  00000000000號 │        │54萬元│                │      │
  │  │      │          │                │        │】    │                │      │
  ├─┼───┼─────┼────────┼────┼───┼────────┼───┤
  │8 │陳雅怡│96年7月13 │96年7月13日匯入 │傅古菊瑞│6萬3千│訛稱中獎，需先繳│乙○○│
  │  │      │日11時許  │大眾銀行右昌分行│        │元    │公證費          │戊○○│
  │  │      │          │帳號            │        │      │                │      │
  │  │      │          │000000000000號  │        │      │                │      │
  ├─┼───┼─────┼────────┼────┼───┼────────┼───┤
  │9 │丙○○│96年7月24 │96年7月25日匯 │連世杰│6萬 │自稱「黃金海岸  │乙○○│
  │  │      │日某時許  │  入竹山鎮農會信│        │3千元 │SPA溫泉會館」， │戊○○│
  │  │      │          │  用部帳號      │        │      │訛稱中三獎，需先│      │
  │  │      │          │00000000000000號│        │      │繳所得稅        │      │
  │  │      │          │96年7月26日分 │蔡佩君│10萬│                │      │
  │  │      │          │  別匯入中國信託│        │元及32│                │      │
  │  │      │          │  高雄分行帳號  │        │萬元  │                │      │
  │  │      │          │  000000000000號│        │      │                │      │
  │  │      │          │96年7月31日匯 │童麗美│24萬│                │      │
  │  │      │          │  入合庫銀行內門│        │7百元 │                │      │
  │  │      │          │  分行帳號      │        │【共計│                │      │
  │  │      │          │ 0000000000000號│        │72萬3 │                │      │
  │  │      │          │                │        │千7百 │                │      │
  │  │      │          │                │        │元】  │                │      │
  │  │      │          │96年8月1日匯入│童麗美│14萬│                │      │
  │  │      │          │  合庫銀行內門分│        │7千元 │                │      │
  │  │      │          │  行帳號        │        │（惟因│                │      │
  │  │      │          │ 0000000000000號│        │該帳戶│                │      │
  │  │      │          │                │        │已列為│                │      │
  │  │      │          │                │        │警示帳│                │      │
  │  │      │          │                │        │戶無法│                │      │
  │  │      │          │                │        │匯入而│                │      │
  │  │      │          │                │        │未遂）│                │      │
  │  │      │          │                │        │      │                │      │
  ├─┼───┼─────┼────────┼────┼───┼────────┼───┤
  │10│劉晏如│96年6月17 │96年6月17日分別 │朱福順  │2萬9│佯以友人張芳瑜之│乙○○│
  │  │      │日        │匯入中國信託盧洲│        │千元  │名義訛稱可能遭盜│甲○○│
  │  │      │          │分行帳號        │        │3千 │領存款，要求被害│      │
  │  │      │          │0000000000000號 │        │元    │人將現金款項存入│      │
  │  │      │          │                │        │【共計│指定帳戶        │      │
  │  │      │          │                │        │3萬2千│                │      │
  │  │      │          │                │        │元】  │                │      │
  └─┴───┴─────┴────────┴────┴───┴────────┴───┘
附表七：
  ┌─┬───┬─────┬────────┬────┬───┬────────┬───┐
  │編│被害人│被害時間  │ 匯款帳戶       │帳戶所有│匯款  │    詐騙手法    │領款人│
  │號│      │          │                │人      │金額  │                │      │
  ├─┼───┼─────┼────────┼────┼───┼────────┼───┤
  │1 │林鷹谷│96年3月9日│新竹商業新豐分行│鄭凱文  │68萬  │佯以被害人林鷹谷│乙○○│
  │  │      │12時10分  │帳號000000000000│        │8千6百│之友人名義訛稱需│戊○○│
  │  │      │          │號              │        │元    │借款，要求被害人│      │
  │  │      │          │                │        │      │將現金款項存入指│      │
  │  │      │          │                │        │      │定帳戶          │      │
  ├─┼───┼─────┼────────┼────┼───┼────────┼───┤
  │2 │高天明│96年7月4日│桃園成功路郵局│康志嘉│43萬│佯稱健保卡及帳戶│乙○○│
  │  │      │          │  帳號          │        │8千5百│遭冒用，要求被害│戊○○│
  │  │      │          │00000000000000號│        │元    │人將帳戶中之存款│      │
  │  │      │          │新竹國際商業銀│洪文鑫│95萬│轉存入指定帳戶  │      │
  │  │      │          │  行北苗分行帳號│        │6千2百│                │      │
  │  │      │          │000000000000號  │        │元    │                │      │
  │  │      │          │臺北後港郵局帳│汪國庸│30萬│                │      │
  │  │      │          │號00000000000000│        │6千4百│                │      │
  │  │      │          │號              │        │94元  │                │      │
  │  │      │          │臺北富邦銀行福│汪國庸│62萬│                │      │
  │  │      │          │  港分行帳號    │        │5千4百│                │      │
  │  │      │          │000000000000號  │        │元    │                │      │
  │  │      │          │                │        │      │                │      │
  ├─┼───┼─────┼────────┼────┼───┼────────┼───┤
  │3 │黃郁雯│96年6月14 │華南商業銀行五權│康志嘉  │2萬9千│佯稱被害人在奇摩│乙○○│
  │  │      │日        │分行帳號        │        │9百89 │賣場購物跨行轉帳│戊○○│
  │  │      │          │000000000000號  │        │元    │有問題，須操作提│      │
  │  │      │          │                │        │      │款機確認存款餘額│      │
  ├─┼───┼─────┼────────┼────┼───┼────────┼───┤
  │4 │劉思敏│96年6月14 │華南商業銀行五權│康志嘉  │1萬4千│佯稱被害人在網路│乙○○│
  │  │      │日        │分行帳號        │        │6百89 │上交易轉帳有問題│戊○○│
  │  │      │          │000000000000號  │        │元    │，須操作提款機設│      │
  │  │      │          │                │        │      │定功能          │      │
  ├─┼───┼─────┼────────┼────┼───┼────────┼───┤
  │5 │吳思音│96年6月14 │華南商業銀行五│康志嘉  │2萬 │佯稱被害人在網路│乙○○│
  │  │      │日20時    │  權分行帳號    │        │7千2百│上交易交付金額方│戊○○│
  │  │      │          │  000000000000號│        │72元  │式錯誤，須重新匯│      │
  │  │      │          │國泰世華商業銀│        │2萬 │款              │      │
  │  │      │          │  行干城分行帳號│        │4千76 │                │      │
  │  │      │          │  000000000000號│        │元    │                │      │
  ├─┼───┼─────┼────────┼────┼───┼────────┼───┤
  │6 │林書弘│96年6月11 │臺灣銀行三重分行│陳進隆  │20萬元│佯稱被害人之證件│乙○○│
  │  │      │日11時許  │帳號000000000000│        │      │遭冒用，須匯款到│戊○○│
  │  │      │          │號              │        │      │指定帳戶        │      │
  ├─┼───┼─────┼────────┼────┼───┼────────┼───┤
  │7 │林信忠│96年6月20 │臺灣郵政股份有限│陳進隆  │24萬元│佯稱被害人之帳戶│乙○○│
  │  │      │日        │公司三重支局帳號│        │      │遭冒用，須匯款到│戊○○│
  │  │      │          │00000000000000號│        │      │指定帳戶        │      │
  ├─┼───┼─────┼────────┼────┼───┼────────┼───┤
  │8 │林建宇│96年6月13 │彰化商業銀行西三│陳進隆  │3萬7千│佯稱被害人涉嫌洗│乙○○│
  │  │      │日        │重分行帳號      │        │元    │錢案，須匯款到指│戊○○│
  │  │      │          │00000000000000號│        │      │定帳戶          │      │
  ├─┼───┼─────┼────────┼────┼───┼────────┼───┤
  │9 │黃萬榮│96年6月13 │彰化商業銀行西三│陳進隆  │2萬8千│佯稱被害人涉嫌詐│乙○○│
  │  │      │日        │重分行帳號      │        │元    │欺案，須匯款到指│戊○○│
  │  │      │          │00000000000000號│        │      │定帳戶          │      │
  ├─┼───┼─────┼────────┼────┼───┼────────┼───┤
  │10│陳湘怡│96年6月12 │彰化商業銀行吉│林碩彥│3萬 │訛稱中獎，需繳交│乙○○│
  │  │      │日        │林分行帳號      │        │3千元 │律師見證費用    │戊○○│
  │  │      │          │00000000000000號│        │      │                │      │
  │  │      │          │永豐銀行雙和分│陳翼  │3萬 │                │      │
  │  │      │          │行帳號          │        │元    │                │      │
  │  │      │          │00000000000000號│        │      │                │      │
  ├─┼───┼─────┼────────┼────┼───┼────────┼───┤
  │11│鄭智敏│96年7月8日│合作金庫前鎮分│蔡宗勳│13萬│訛稱中獎，需繳交│乙○○│
  │  │      │          │行帳號0000000000│        │4千4百│律師見證費用    │戊○○│
  │  │      │          │106580號        │        │元    │                │      │
  │  │      │          │高雄銀行右昌分│傅古菊│41萬│                │      │
  │  │      │          │行帳號          │瑞      │4千元 │                │      │
  │  │      │          │000000000000號  │        │      │                │      │
  ├─┼───┼─────┼────────┼────┼───┼────────┼───┤
  │12│黃揚粉│96年7月18 │臺灣郵政股份有限│童麗美  │1元   │佯稱知道被害人家│乙○○│
  │  │      │日14時    │公司帳號        │        │      │庭狀況，要求被害│戊○○│
  │  │      │          │00000000000000號│        │      │人匯款，否則將到│      │
  │  │      │          │                │        │      │被害人家擲汽油彈│      │
  ├─┼───┼─────┼────────┼────┼───┼────────┼───┤
  │13│陳佳慧│96年6月28 │中國信託商業銀│康志嘉│35萬│訛稱中獎，需繳交│乙○○│
  │  │      │日        │行桃園分行帳號  │        │元    │律師見證費用    │戊○○│
  │  │      │          │000000000000號  │        │      │                │      │
  │  │      │          │大眾銀行右昌分│傅古菊│16萬│                │      │
  │  │      │          │行帳號          │瑞      │7千元 │                │      │
  │  │      │          │000000000000號  │        │      │                │      │
  │  │      │          │土地銀行永和分│陳翼  │6萬 │                │      │
  │  │      │          │行帳號          │        │3千元 │                │      │
  │  │      │          │000000000000000 │        │      │                │      │
  │  │      │          │號              │        │      │                │      │
  │  │      │          │陽信銀行左營分│郭瑞  │76萬│                │      │
  │  │      │          │行帳號          │        │7千元 │                │      │
  │  │      │          │000000000000號  │        │      │                │      │
  │  │      │          │中國信託銀行新│陳利倫│5萬 │                │      │
  │  │      │          │店分行帳號      │        │8千元 │                │      │
  │  │      │          │000000000000號  │        │      │                │      │
  ├─┼───┼─────┼────────┼────┼───┼────────┼───┤
  │14│黃楊富│96年6月25 │合作金庫銀行忠明│康志銘  │66萬  │訛稱中獎，需繳交│乙○○│
  │  │美    │日        │南路分行帳號    │        │4千元 │律師見證費用    │戊○○│
  │  │      │          │0000000000000號 │        │      │                │      │
  ├─┼───┼─────┼────────┼────┼───┼────────┼───┤
  │15│陳榮良│96年7月18 │中國信託商業銀行│陳筱莉  │3萬元 │佯稱幫派份子，因│乙○○│
  │  │      │日        │新竹分行帳號    │        │      │為要跑路，要求被│戊○○│
  │  │      │          │000000000000號  │        │      │害人匯款至指定帳│      │
  │  │      │          │                │        │      │戶作為跑路費    │      │
  └─┴───┴─────┴────────┴────┴───┴────────┴───┘
附錄本案論罪科刑法條全文：
中華民國刑法第339條：
意圖為自己或第三人不法之所有，以詐術使人將本人或第三人之
物交付者，處5年以下有期徒刑、拘役或科或併科1千元以下罰金
。
以前項方法得財產上不法之利益或使第三人得之者，亦同。
前二項之未遂犯罰之。


司法院資訊處製作；財團法人民間司法改革基金會備份。
